臺灣臺中地方法院刑事判決
111年度訴字第2232號
公  訴  人  臺灣臺中地方檢察署檢察官
被      告  張儀成


選任辯護人  葉東龍律師（法扶律師）
上列被告因違反毒品危害防制條例等案件，經檢察官提起公訴（
111年度偵字第39325號、111年度偵字第41803號），本院判決如
下：
    主  文
張儀成犯如附表二所示之罪，各處如附表二「罪刑欄」所示之刑
及沒收。其中附表二編號1至11部分，應執行有期徒刑8年10月；
如附表二編號13、14部分，應執行有期徒刑3月，如易科罰金，
以新臺幣1千元折算1日。
    犯罪事實
一、張儀成明知海洛因、甲基安非他命分屬毒品危害防制條例第
    2 條第2 項第1 、2 款所列管之第一、二級毒品，未經許可
    ，不得販賣或幫助他人施用，且甲基安非他命同屬藥事法第
    22條第1 項第1 款所稱之禁藥，不得非法轉讓，竟持用附表
    三編號1至3所示塑膠鏟管、夾鏈袋、行動電話作為分裝毒品
    、禁藥及聯繫工具，而為下列行為：
  ㈠張儀成意圖營利，基於販賣第一級毒品海洛因之各別犯意，
    各於附表一編號1至3、5至11所示之時間、地點，以附表一
    編號1至3、5至11所示方式，交付如附表一編號1至3、5至11
     所示之第一級毒品海洛因予朱郡妤、白書誠、白惠鳳、李
    宗榮、董偉智，其中附表一編號1至3、6、8、11部分，已向
    購毒者各收取新臺幣（下同）1000元之價金；附表編號5、7
    、9、10部分，則同意購毒者賒欠價金而完成交易（販賣之
    時間、地點、數量、代價、方式均詳如附表一編號1至3、5
    至11）。
　㈡張儀成意圖營利，基於販賣第一級毒品海洛因及轉讓禁藥甲
    基安非他命之犯意，以LINE通訊軟體與朱郡妤聯繫後，於民
    國111年9月9日10時30分許，在臺中市○區○○路0段000○0號6
    樓之3，交付朱郡妤海洛因1小包，並向其收取海洛因價金10
    00元而完成交易，張儀成並無償提供以玻璃球盛裝之甲基安
    非他命予朱郡妤供其施用（即附表一編號4部分）。
  ㈢張儀成基於轉讓禁藥甲基安非他命之犯意，於民國111年9月1
    2日22時30分許，在其位於臺中市○區○○路0段000○0號6樓之3
    住處，無償提供甲基安非他命供陳靜惠放在玻璃球內燒烤煙
    霧而施用（即附表一編號12部分）。
　㈣張儀成基於幫助施用第二級毒品甲基安非他命之犯意，持陳
    鵬元出資之款項購得甲基安非他命後，各於附表一編號13、
    14所示之時間、地點，將購得之甲基安非他命置入玻璃球內
    ，交付陳鵬元供其以燒烤吸食煙霧之方式施用。
二、案經臺中市政府警察局第一分局（下簡稱「第一分局」）  
    移送臺灣臺中地方檢察署檢察官偵查起訴。
    理  由
一、認定犯罪事實之依據：
  ㈠上開事實，業經被告張儀成於警詢、偵訊、本院訊問及審理
    時坦承不諱，核與證人即受讓毒品或禁藥者證人朱郡妤、白
    書誠、白惠鳳、李宗榮、董偉智、陳靜惠、陳鵬元於警詢、
    偵訊中所為之證述大致相符，並有①證人陳鵬元與張儀授受
    毒品相關監視器畫面翻拍照片、②第一分局111年9月13日第1
    次搜索扣押相關資料（執行處所：臺中市○區○○路0段000○0
    號6樓之3；受執行人：被告張儀成）：本院111聲搜字第145
    0號搜索票搜索扣押筆錄、扣押物品目錄表、扣押物品收據
    （警卷一第133頁；同111偵39325卷一第201頁）、搜索照片
    、③證人朱郡妤111年9月13日指認犯罪嫌疑人紀錄表（指認
    被告張儀成）、④被告與證人朱郡妤交易毒品相關監視器畫
    面翻拍照片、⑤證人朱郡妤手機、LINE帳號、與被告之LINE
    對話紀錄翻拍照片、⑥證人白書誠111年9月13日指認犯罪嫌
    疑人紀錄表（指認被告張儀成）、⑦證人白書誠與張儀成交
    易毒品相關監視器畫面翻拍照片、⑧證人白書誠手機、LINE
    帳號、與被告張儀成之LINE對話紀錄翻拍照片、⑨第一分局1
    11年9月13日搜索扣押相關資料（受執行人：證人白書誠；
    執行處所：臺中市○區○○路0段00000號）：本院111聲搜字第
    1450號搜索票、搜索扣押筆錄、扣押物品目錄表、扣押物品
    收據、搜索照片、⑩證人白惠鳳111年9月13日指認犯罪嫌疑
    人紀錄表（指認被告張儀成）、⑪證人白惠鳳與被告交易毒
    品相關監視器畫面翻拍照片、⑫車輛詳細資料報表：YBA-216
    重型機車、G6D-367重型機車、CG9-802重型機車、5GY-119
    重型機車、BCR-0252自用小客貨車、⑬證人李宗榮111年9月1
    3日指認犯罪嫌疑人紀錄表（指認被告張儀成）、⑭證人李宗
    榮與張儀成交易毒品相關監視器畫面翻拍照片、⑮證人李宗
    榮手機、LINE帳號、與被告張儀成之LINE對話紀錄翻拍照片
    、⑯第一分局111年9月13日搜索扣押相關資料（受執行人：
    證人李宗榮；執行處所：臺中市○區○○路0段000號6樓之18）
    ：本院111 聲搜字第1450號搜索票、搜索扣押筆錄、扣押物
    品目錄表、扣押物品收據、⑰證人董偉智111年9月13日指認
    犯罪嫌疑人紀錄表（指認張儀成）、
　　⑱證人董偉智與被告交易毒品相關監視器畫面翻拍照片、⑲證
    人陳靜惠與張儀成授受毒品相關監視器畫面翻拍照片、⑳第
    一分局111年9月13日搜索扣押相關資料（受執行人：證人陳
    鵬元；執行處所：臺中市○區○○路000號B2）：本院111聲搜
    字第1450號搜索票、自願受搜索同意書、搜索扣押筆錄
    、扣押物品目錄表、扣押物品收據、搜索扣押照片、㉑衛生
    福利部草屯療養院111年9月29日草療鑑字第1110900251號鑑
    驗書、㉒臺灣臺中地方檢察署111年度毒保字第483號扣押物
    品清單與照片、㉓臺灣臺中地方檢察署111年度保管字第4849
    號扣押物物品清單與照片在卷可稽，足認被告前揭任意性之
    自白核與事實相符。
　㈡按海洛因係政府公告查禁之第一級毒品，量少價昂，且販賣
    毒品係違法行為，政府為杜絕毒品之氾濫，對於查緝毒品之
    販賣，無不嚴厲執行，復販賣毒品之罪責甚重，衡情一般持
    有毒品者若無利可圖，當不致輕易將持有毒品交付他人。又
    販賣者從各種「價差」或「量差」或係「純度」謀取利潤方
    式，或有差異，然其所圖利益之非法販賣行為目的，則屬相
    同，並無二致。經查，被告如附表一編號1至11所示販賣毒
    品，各可自其中賺取毒品量差之利潤以供己施用，業據其於
    本院訊問時供承屬實（見本院卷第59-60頁），足認被告就
    所涉販賣毒品之犯行主觀上具有營利之意圖甚明。
  ㈢另起訴意旨固認被告就附表一編號5、7、9、10所示交易已有
    取得價金各1000元等語，然此為被告所否認，並辯稱：這幾
    次我都沒有收到錢等語，查證人即各該購毒者白書誠、白惠
    鳳、李宗榮固均於偵查中證稱：各該次交易是一手交錢一手
    交貨等語，然卷內除各該證人之證述外，別無其他證據足以
    佐證，依罪證有疑利歸被告之原則，爰認定上開各次交易被
    告並未取得價金，附此敘明。
　㈣綜上，本件事證明確，被告上開犯行，洵堪認定，應依法論
    科。
二、論罪科刑：
　㈠按行為人轉讓甲基安非他命（未達法定應加重其刑之一定數
    量）予成年男子，同時該當藥事法第83條第1 項轉讓禁藥罪
    及毒品危害防制條例第8 條第2 項轉讓第二級毒品罪之構成
    要件，應依重法優於輕法之原則，擇較重之轉讓禁藥罪論處
    （最高法院109 年度台上大字第1089號刑事大法庭裁定參照
    ）。本案被告如附表一編號4、12所示轉讓重量不詳之甲基
    安非他命予證人朱郡妤、陳靜惠，尚無證據可認已達淨重10
    公克以上；又被告與證人朱郡妤、陳靜惠均係成年人，有其
    等年籍資料在卷可考，是被告轉讓甲基安非他命予證人朱郡
    妤、陳靜惠之行為，並不符合毒品危害防制條例第8條第6項
    、第9條加重其刑之規定，自均應優先適用藥事法之規定論
    處。
　㈡是核被告張儀成如附表一編號1至14所為，各係犯如附表二編
    號1至14「所犯法條」欄所示之罪。被告所犯附表一編號1至
    11、13、14販賣前持有第一級毒品海洛因或幫助他人施用前
    持有第二級毒品甲基安非他命之低度行為，各為販賣或幫助
    施用之高度行為吸收，均不另論罪。至被告所犯附表一編號
    4、12轉讓禁藥部分，因藥事法並無處罰持有禁藥明文，即
    持有禁藥並未構成犯罪，故不生持有禁藥之低度行為，應為
    轉讓禁藥之高度行為所吸收而不另論罪之吸收關係問題（最
    高法院98年度台上字第5362號刑事判決意旨參照）。
　㈢被告所犯附表一編號4販賣第一級毒品及轉讓禁藥，其係於同
    時、地為之，二行為高度重合，故認被告係以一行為同時觸
    犯上開二罪名，為想像競合犯，應依刑法第55條規定，從一
    重之販賣第一級毒品罪處斷。被告所犯上開14罪，犯意各別
    ，行為互殊，應予分論併罰。
　㈣刑之減輕：
  ⒈犯毒品危害防制條例第4條至第8條之罪於偵查及歷次審判中
    均自白者，減輕其刑，同條例第17條第1項定有明文。又行
    為人轉讓同屬禁藥之第二級毒品甲基安非他命（未達法定應
    加重其刑之一定數量）予成年人（非孕婦），同時該當藥事
    法第83條第1項轉讓禁藥罪及毒品危害防制條例第8條第2項
    轉讓第二級毒品罪之構成要件，依重法優於輕法之原則，擇
    較重之藥事法第83條第1項轉讓禁藥罪論處，如行為人於偵
    查及歷次審判中均自白，仍有毒品危害防制條例第17條第2
    項規定減輕其刑之適用（最高法院109年度台上大字第4243
    號裁定、110年度台上字第552號判決意旨參照）。經查，被
    告如附表一編號1至12所示販賣第一級毒品及轉讓禁藥犯行
    ，於警詢、偵訊、本院訊問及審理時坦承不諱，已如前述，
    自應依前揭規定與說明均依法減輕其刑。至被告如附表一編
    號4關於轉讓禁藥甲基安非他命部分，亦分別於偵查及本院
    訊問、審理時自白在卷，業如前述，依上開說明原應減輕其
    刑，然被告如附表一編號4所示之犯行應從一重論處販賣第
    一級毒品罪，就想像競合之輕罪得減刑部分，本院於依刑法
    第57條量刑時，將併予審酌，附此敘明。
　⒉被告如附表一編號1至11所示販賣海洛因犯行，本不宜輕縱，
    惟念其各次販賣之價金均係1000元，與對於社會危害程度重
    大之中、大盤毒販之犯罪型態有顯著差異，所為對於他人及
    國家社會侵害之程度尚非重大，然毒品危害防制條例第4 條
    第1 項之法定本刑為死刑或無期徒刑，是依被告之犯罪情節
    ，其各次犯行依上開毒品危害防制條例第17條第2 項規定減
    刑後，最低刑度仍為15年以上有期徒刑，猶嫌過重，實屬情
    輕法重，當足引起一般人之同情，認尚有堪資憫恕之處，爰
    依刑法第59條規定，對被告所為附表一編號1 至11 所示犯
    行均予酌減其刑，並依法遞減之。
　⒊被告如附表一編號13、14所示犯行，均係幫助犯，應依刑法
    第30條第2項規定減輕其刑。
　⒋再被告就本案之毒品來源，於本院訊問時供稱：本案販賣之
    海洛因、轉讓或幫助施用之甲基安非他命來源均是綽號「阿
    財」之人等語（見本院卷第60頁），然經檢警進一步查證，
    迄今未能得知綽號「阿財」之身分，而未能查獲該人，此有
    臺灣臺中地方檢察署111年11月8 日中檢永重111 偵39325 
    字第110124220號函、第一分局111年11月12日中市警一分偵
    字第1110051353號函及檢附之職務報告在卷可查（見本院卷
    第121、123-125頁）。是本件並無因被告之供述而查獲毒品
    來源，無毒品危害防制條例第17條第1 項減免刑度規定之適
    用，併此敘明。
　㈤爰審酌被告明知被告明知毒品及禁藥不僅殘害施用者自身健
    康，常見因施用毒品而散盡家財、連累家人，或為購買毒品
    鋌而走險、作奸犯科者，更不可勝計，竟為謀個人私利，販
    賣海洛因及轉讓甲基安非他命，並幫助他人施用甲基安非他
    命，所為助長毒品之流通，危害國民身心健康及社會風氣，
    對於治安亦有負面影響，兼衡其犯罪動機、目的、手段、販
    賣第一級毒品、轉讓禁藥甲基安非他命、幫助施用甲基安非
    他命之次數、對象、犯罪所得，坦承全部犯行之態度，且附
    表一編號4轉讓禁藥罪部分，符合前揭自白減刑規定而應依
    法減輕其刑，另斟酌被告前因竊盜、詐欺等案件，經法院判
    處罪刑後，經臺灣高等法院臺中分院以105年度聲字第251號
    裁定定應執行刑有期徒刑7年確定，入監執行後，於108年11
    月4日假釋出監付保護管束，於110年2月28日保護管束期滿
    未經撤銷假釋，視為刑之執行完畢，有臺灣高等法院被告前
    案紀錄表1 份在卷可查（本件檢察官並未主張被告是否構成
    累犯，參酌最高法院110年度台上字第5660號判決意旨，本
    院就被告之前科素行，逕列為量刑審酌事由，以對其所應負
    擔之罪責予以充分評價），詎被告竟於該案執行完畢後，再
    犯本案，顯然未能知所警惕，量刑自不宜從輕；兼衡自陳高
    中肄業之智識程度、從事工程統包之工作，平均月收入約10
    多萬元，無須扶養照顧之人，經濟狀況尚可（見本院卷第21
    4 頁）等一切情狀，各核情量處如附表二「罪刑欄」所示之
    刑，且就附表一編號13、14幫助施用第二級毒品部分均諭知
    易科罰金之折算標準；另參酌被告犯行次數、密集程度、侵
    害程度等情，分別就附表一編號1至11所示販賣第一級毒品
    、附表一編號13、14幫助施用第二級毒品部分，定其應執行
    之刑，暨就幫助施用第二級毒品所定應執行刑諭知易科罰金
    折算標準如主文所示，以示懲儆。
三、沒收部分：　
  ㈠扣案如附表三編號1至3所示之物均為被告所有，其中附表三
    編號1、2所示鏟管、分裝夾鏈袋係供被告為本案販賣、幫助
    他人施用毒品或轉讓禁藥時，持以分裝毒品、禁藥之工具，
    附表三編號3所示行動電話則為被告作為與本案受讓毒品之
    人之聯繫工具（附表一編號12除外），業據被告於本院訊問
    時供陳明確（本院卷第60頁），應依毒品危害防制條例第19
    條第1項，於被告所犯販賣第一級毒品罪刑項下宣告沒收，
    及依刑法第38條第2項規定，於被告所犯幫助販賣第二級毒
    品及轉讓禁藥之罪刑項下宣告沒收。
  ㈡被告就附表一編號1至4、6、8、11所示販賣第一級毒品各次
    犯行取得之價金1000元，屬犯罪所得，雖未扣案，俱應依刑
    法第38條之1第1項前段、第3項規定，分別於其所犯各罪罪
    刑項下宣告沒收，於全部或一部不能沒收或不宜執行沒收時
    ，追徵其價額。至附表一編號5、7、9、10之販賣毒品價金
    各1000元，因被告迄未取得該交易價金，業經本院認定如前
    ，則被告既未因此而得有財物，自無從為犯罪所得之沒收或
    追繳（最高法院96年度台上字第2331、5551號判決意旨參照
    ）。 
  ㈢扣案如附表三編號4至11所示之物，被告否認與本案有關（本
    院卷第60頁），又查無其他證據證明與本案上揭犯行有關，
    自無從於本案併為沒收或沒收銷燬之諭知，附此敘明。
據上論斷，應依刑事訴訟法第299 條第1 項前段，判決如主文。
本案經檢察官張時嘉提起公訴，檢察官周至恒到庭執行職務。
中　　華　　民　　國　　111 　年　　11　　月　　29　　日
                  刑事第十八庭  審判長法  官  李宜璇
                                      法  官  孫藝娜
　　　　　　　　　　　　　　　　　　　法  官  黃凡瑄
以上正本證明與原本無異。
如不服本判決應於收受送達後20日內向本院提出上訴書狀，並應
敘述具體理由；如未敘述上訴理由者，應於上訴期間屆滿後20日
內向本院補提理由書（均須按他造當事人之人數附繕本）「切勿
逕送上級法院」。
                                      書記官  張雅如
中　　華　　民　　國　　111 　年　　11　　月　　30　　日
◎附錄論罪科刑之法條
藥事法第83條第1項
明知為偽藥或禁藥，而販賣、供應、調劑、運送、寄藏、牙保、
轉讓或意圖販賣而陳列者，處7年以下有期徒刑，得併科新臺幣5
千萬元以下罰金。
　
毒品危害防制條例第4條第1項
製造、運輸、販賣第一級毒品者，處死刑或無期徒刑；處無期徒
者，得併科新臺幣3千萬元以下罰金。

中華民國刑法第30條第1項前段
幫助他人實行犯罪行為者，為幫助犯。

毒品危害防制條例第10條第2項
施用第二級毒品者，處3年以下有期徒刑。
附表一      編號 購毒者/受讓者 時  間 地  點 方  式 授受之毒品 1 朱郡妤 111年08月04日18時22分許 臺中市○區○○街000巷0號3樓之3 透過line連絡後，雙方在左列時、地見面，張儀成交付朱郡妤第一級毒品海洛因1小包，並向朱郡妤收取價金1000元，而完成交易。 第一級毒品海洛因(數量不詳) 2 朱郡妤 111年08月11日12時26分許 臺中市○區○○街000巷0號3樓之3 透過line連絡後，雙方在左列時、地見面，張儀成交付朱郡妤第一級毒品海洛因1小包，並向朱郡妤收取價金1000元，而完成交易。 第一級毒品海洛因(數量不詳) 3 朱郡妤 111年08月15日12時32分許 臺中市○區○○街000巷0號3樓之3 透過line連絡後，雙方在左列時、地見面，張儀成交付朱郡妤第一級毒品海洛因1小包，並向朱郡妤收取價金1000元，而完成交易。 第一級毒品海洛因(數量不詳) 4 朱郡妤 111年09月09日10時30分許 臺中市○區○○路0段000○0號6樓之3 透過line連絡後，雙方在左列時、地見面，張儀成交付朱郡妤第一級毒品海洛因1小包，並贈與朱群妤第二級毒品甲基安非他命1管(以玻璃球盛裝)，且向朱郡妤收取海洛因之價金1000元，而完成交易。 第一級毒品海洛因(數量不詳)、第二級毒品甲基安非他命(數量不詳) 5 白書誠 白惠鳳 111年08月05日19時08分許 臺中市○區○○街000巷0號3樓之3 透過電話連絡後，雙方在左列時、地見面，張儀成交付白書誠及白惠鳳第一級毒品海洛因1小包，並同意其等賒欠價金1000元，而完成交易。 第一級毒品海洛因(數量不詳) 6 白書誠 111年08月06日19時26分許 臺中市○區○○街000巷0號3樓之3 透過line連絡後，雙方在左列時、地見面後，張儀成交付白書誠第一級毒品海洛因1小包，並向白書誠收取價金1000元，而完成交易。 第一級毒品海洛因(數量不詳) 7 白書誠 白惠鳳 111年08月11日12時55分許 臺中市○區○○街000巷0號3樓之3 透過line連絡後，雙方在左列時、地見面後，張儀成交付白書誠及白惠鳳第一級毒品海洛因1小包，並同意其等賒欠價金1000元而完成交易。 第一級毒品海洛因(數量不詳) 8 李宗榮 111年08月04日19時29分許 臺中市○區○○街000巷0號3樓之3 透過line連絡後，雙方在左列時、地見面後，張儀成交付李宗榮第一級毒品海洛因1小包，並向李宗榮收取價金1000元，而完成交易。 第一級毒品海洛因(數量不詳) 9 李宗榮 111年08月11日21時40分許 臺中市○區○○街000巷0號3樓之3 透過line連絡後，雙方在左列時、地見面後，張儀成交付李宗榮第一級毒品海洛因1小包，並同意李宗榮賒欠價金1000元，而完成交易。 第一級毒品海洛因(數量不詳) 10 李宗榮 111年08月13日22時14分許 臺中市○區○○街000巷0號3樓之3 透過line連絡後，雙方在左列時、地見面後，張儀成交付李宗榮第一級毒品海洛因1小包，並同意李宗榮賒欠價金1000元，而完成交易。 第一級毒品海洛因(數量不詳) 11 董偉智 111年08月12日07時44分許 臺中市○區○○街000巷0號3樓之3 透過朋友連絡後，雙方在左列時、地見面後，張儀成交付董偉智第一級毒品海洛因1小包，並向董偉智收取價金1000元，而完成交易。 第一級毒品海洛因(數量不詳) 12 陳靜惠 111年9月12日22時30分許 臺中市○區○○路0段000○0號6樓之3 張儀成在左列時間、地，無償提供第二級毒品甲基安非他命，供陳靜惠放在玻璃球內點火燒烤生煙施用。 第二級毒品甲基安非他命(數量不詳) 13 陳鵬元 111年8月5日9時46分許 臺中市○區○○街000巷0號3樓之3 由陳鵬元出資，委請張儀成購得第二級毒品甲基安非他命後，於左列時、地置入玻璃球內，供陳鵬元燒烤生煙施用。 第二級毒品甲基安非他命(數量不詳) 14 陳鵬元 111年9月10日23時30分許 臺中市○區○○路0段000○0號6樓之3 由陳鵬元出資，委請張儀成購得第二級毒品甲基安非他命後，於左列時、地置入玻璃球內，供陳鵬元燒烤生煙施用。 第二級毒品甲基安非他命(數量不詳) 
附表二    編號 犯 行 所犯法條 罪  刑   刑之減輕事由  1 附表一編號1與朱郡妤交易部分 毒品危害防制條例第4條第1項之販賣第一級毒品罪。 張儀成犯販賣第一級毒品罪，處有期徒刑7年6月。 扣案如附表三編號1至3所示之物均沒收；未扣案之犯罪所得新臺幣1000元沒收，於全部或一部不能沒收或不宜執行沒收時，追徵其價額。   毒品危害防制條例第17條第2項、刑法第59條。  2 附表一編號2與朱郡妤交易部分 毒品危害防制條例第4條第1項之販賣第一級毒品罪。 張儀成犯販賣第一級毒品罪，處有期徒刑7年6月。 扣案如附表三編號1至3所示之物均沒收；未扣案之犯罪所得新臺幣1000元沒收，於全部或一部不能沒收或不宜執行沒收時，追徵其價額。   毒品危害防制條例第17條第2項、刑法第59條。  3 附表一編號3與朱郡妤交易部分 毒品危害防制條例第4條第1項之販賣第一級毒品罪。 張儀成犯販賣第一級毒品罪，處有期徒刑7年6月。 扣案如附表三編號1至3所示之物均沒收；未扣案之犯罪所得新臺幣1000元沒收，於全部或一部不能沒收或不宜執行沒收時，追徵其價額。   毒品危害防制條例第17條第2項、刑法第59條。  4 附表一編號4與朱郡妤交易部分 ①毒品危害防制條例第4條第1項之販賣第一級毒品罪。 ②藥事法第83條第1項之轉讓禁藥罪。 ③上開2罪想像競合，從一重論以①之罪。 張儀成犯販賣第一級毒品罪，處有期徒刑7年7月。 扣案如附表三編號1至3所示之物均沒收；未扣案之犯罪所得新臺幣1000元沒收，於全部或一部不能沒收或不宜執行沒收時，追徵其價額。   毒品危害防制條例第17條第2項、刑法第59條。  5 附表一編號5與白書誠、白惠鳳交易部分 毒品危害防制條例第4條第1項之販賣第一級毒品罪。 張儀成犯販賣第一級毒品罪，處有期徒刑7年6月。 扣案如附表三編號1至3所示之物均沒收。    毒品危害防制條例第17條第2項、刑法第59條。  6 附表一編號6與白書誠交易部分 毒品危害防制條例第4條第1項之販賣第一級毒品罪。 張儀成犯販賣第一級毒品罪，處有期徒刑7年6月。 扣案如附表三編號1至3所示之物均沒收；未扣案之犯罪所得新臺幣1000元沒收，於全部或一部不能沒收或不宜執行沒收時，追徵其價額。   毒品危害防制條例第17 條第2項、刑法第59條。  7 附表一編號7與白書誠、白惠鳳交易部分 毒品危害防制條例第4條第1項之販賣第一級毒品罪。 張儀成犯販賣第一級毒品罪，處有期徒刑7年6月。 扣案如附表三編號1至3所示之物均沒收。    毒品危害防制條例第17條第2項、刑法第59條。  8 附表一編號8與李宗榮交易部分 毒品危害防制條例第4條第1項之販賣第一級毒品罪。 張儀成犯販賣第一級毒品罪，處有期徒刑7年6月。 扣案如附表三編號1至3所示之物均沒收；未扣案之犯罪所得新臺幣1000元沒收，於全部或一部不能沒收或不宜執行沒收時，追徵其價額。   依毒品危害防制條例第17條第2項、刑法第59條。  9 附表一編號9與李宗榮交易部分 毒品危害防制條例第4條第1項之販賣第一級毒品罪。 張儀成犯販賣第一級毒品罪，處有期徒刑7年6月。 扣案如附表三編號1至3所示之物均沒收。    毒品危害防制條例第17條第2項、刑法第59條。  10 附表一編號10與李宗榮交易部分 毒品危害防制條例第4條第1項之販賣第一級毒品罪。 張儀成犯販賣第一級毒品罪，處有期徒刑7年6月。 扣案如附表三編號1至3所示之物均沒收。    毒品危害防制條例第17條第2項、刑法第59條。  11 附表一編號11與董偉智交易部分 毒品危害防制條例第4條第1項之販賣第一級毒品罪。 張儀成犯販賣第一級毒品罪，處有期徒刑7年6月。 扣案如附表三編號1至3所示之物均沒收；未扣案之犯罪所得新臺幣1000元沒收，於全部或一部不能沒收或不宜執行沒收時，追徵其價額。   毒品危害防制條例第17條第2項、刑法第59條。  12 附表一編號12轉讓予陳靜惠部分 藥事法第83條第1項之轉 讓禁藥罪。  張儀成犯轉讓禁藥罪，處有期徒刑3月。 扣案如附表三編號1、2所示之物均沒收。   毒品危害防制條例第17條第2項規定  13 附表一編號13幫助陳鵬元施用部分 刑法第30條第1項、毒品危害防制條例第10條第2項之幫助施用第二級毒品罪。 張儀成犯幫助施用第二級毒品罪，處有期徒刑2月，如易科罰金，以新臺幣1千元折算1日。 扣案如附表三編號1至3所示之物均沒收。   刑法第30條第2項。  14 附表一編號14幫助陳鵬元施用部分 刑法第30條第1項、毒品危害防制條例第10條第2項之幫助施用第二級毒品罪。 張儀成犯幫助施用第二級毒品罪，處有期徒刑2月，如易科罰金，以新臺幣1千元折算1日。 扣案如附表三編號1至3所示之物均沒收。    刑法第30條第2項。  
附表三：扣案物    編號 扣案物名稱  備       註   1  塑膠鏟管4支  　   2 分裝夾鏈袋1包     3 realme行動電話1支   序號：000000000000000（內含門號0000-000000號SIM卡1張） 4 第一級毒品海洛因1小包  驗餘淨重0.0157公克 5 使用過之注射針筒7支、未使用過之注射針筒2支   6 內含第一級毒品海洛因之殘渣袋4只、內含第二級毒品甲基安非他命之殘渣袋1只   7 安非他命吸食器1組   8 玻璃球1支    9 電子磅秤1台   10 Samsung廠牌行動電話1支、iPhone7 PLUS 行動電話1支（含門SIM卡1張）、OPPO手機（含SIM卡1張）    11 現金新臺幣2000元